臺灣新竹地方法院民事小額判決
111年度竹北小字第103號
原      告  明台產物保險股份有限公司

法定代理人  長瀬耕一
訴訟代理人  黃俊瑜  


被      告  陳貝奇  
上列當事人間損害賠償事件，本院於民國111年3月15日辯論終結
，判決如下：
    主      文
原告之訴駁回。
訴訟費用新臺幣壹仟元由原告負擔。
    事實及理由
壹、程序方面：
    按訴狀送達後，原告不得將原訴變更或追加他訴，但擴張或
    減縮應受判決事項之聲明者，不在此限，民事訴訟法第255
    條第1項第3款定有明文。查本件原告起訴時原聲明請求被告
    應給付原告新臺幣（下同）12,400元，及自起訴狀繕本送達
    翌日起至清償日止，按年息百分之5計算之利息。嗣於訴訟
    進行中變更請求金額為9,700元，及自起訴狀繕本送達翌日
    起至清償日止，按年息百分之5計算之利息（見本院卷第66
    頁）。核屬減縮應受判決事項之聲明，與上開規定相符，自
    應准許。
貳、實體方面：　
一、原告主張：原告承保訴外人黃晨雅所有之車牌號碼0000-00
    號自用小客車（下稱系爭車輛）之車體損失險。訴外人高振
    哲駕駛系爭車輛於民國109年1月27日16時18分在新竹市北區
    西大路與北大路口麥當勞前臨停時，遭被告騎乘之車牌號碼
    000-0000號機車不慎擦撞，造成系爭車輛受損。原告承保車
    輛受損部分經送廠修復後，其合理必要費用計12,400元（工
    資9,400元、零件3,000元），原告已依保險契約給付被保險
    人，並依保險法第53條第1項規定取得代位求償權。上開零
    件費用予以折舊後，爰聲明請求被告給付原告9,700元，及
    自起訴狀繕本送達翌日起至清償日止，按年息百分之5計算
    之利息。
二、被告則以：系爭車輛車損非伊所造成，當下系爭車輛臨時停
    車在旁邊，伊徒手牽出機車，機車輕輕碰到系爭車輛，只有
    左後方保險桿撞擊一小點，系爭車輛上之擦痕上顏色也不是
    伊機車的烤漆，伊拒絕賠償等語。
三、得心證之理由：
（一）原告主張其承保之系爭車輛，因被告行駛不慎碰撞而受損
      害，原告業已賠償系爭車輛之修復費用等情，已據原告提
      出行車執照、駕駛執照、新竹市警察局道路交通事故當事
      人登記聯單、車損照片、估價單、統一發票、汽車險賠款
      同意書等件為證，並經本院依職權向新竹市警察局函調本
      件事故員警處理之道路交通事故現場圖、A3類道路交通事
      故調查紀錄表、初步分析研判表、影像截圖紀錄表、照片
      黏貼紀錄表及光碟在卷可憑，惟此僅能證明系爭車輛左後
      車尾受損，尚不足以證明系爭車輛受損係因被告之過失行
      為所致。
（二）經查，被告於事故後警詢時陳稱：「我要離開麥當勞，我
      牽車出去應該是排氣管稍微碰到對方汽車左後角，但我不
      認為會造成車損，對方指的車損應該不是我造成，高度不
      合、顏色不合，且我機車沒有相對應擦痕」等語；訴外人
      高振哲則於警詢時陳稱：「我臨停不到3分鐘，然後聽到
      碰聲且車有往前一股推力，我下來看有車損，但不確定是
      否為新傷，待看警方監視器」等語，有A3類道路交通事故
      調查紀錄表可稽（見本院卷第37、39頁）。又警用監視器
      畫面（見本院卷第44頁）僅見被告有騎乘機車自人行道經
      由系爭車輛後方欲駛入車道之行為，然此不足以證明兩車
      有擦撞之事實存在。參以訴外人高振哲陳稱碰撞當下車內
      感受一股推力，顯見撞擊力道非輕，然觀諸事故後警方拍
      攝之雙方車輛照片（見本院卷第45-50頁）顯示，系爭車
      輛受損位置為後保桿鍍鉻飾條，其上有藍、綠、紅色擦痕
      ，及飾條上方用來裝設倒車雷達所預留孔洞附近有些許刮
      痕，而被告所騎乘之機車除有被告自承排氣管處不太明顯
      之擦撞點外，機車車身烤漆顏色並無與系爭車輛受損情形
      相符之處，遑論有相對應之刮擦痕存在，尤以被告機車排
      氣管位置高度明顯低於系爭車輛後保桿鍍鉻飾條，則被告
      機車於經過系爭車輛後方時如何造成系爭車輛後保桿鍍鉻
      飾條及其上方孔洞附近損傷？況訴外人高振哲亦無法確定
      系爭車輛車損係新傷，則被告抗辯系爭車輛車損非伊所造
      成，應可採認。 
（三）從而，原告雖主張被告騎乘機車行駛不慎致系爭車輛受損
      云云，然對於被告有其所述之過失行為一事，顯與卷內事
      證不符，業如前述，而原告復未能提出其他具體事證以實
      其說，本院即無從為有利於原告之認定，則原告請求被告
      賠償系爭車輛所受損害，洵屬無據，礙難准許。
四、綜上所述，原告依侵權行為及保險代位之法律關係，請求被
    告賠償系爭車輛維修費用9,700元，及自起訴狀繕本送達翌
    日起至清償日止，按週年利率5%計算之利息，為無理由，應
    予駁回。
五、訴訟費用負擔之依據：民事訴訟法第78條。
中　　華　　民　　國　　111 　年　　3 　　月　　31　　日
                  竹北簡易庭  法  官  傅伊君
以上正本係照原本作成。　　　　　　　　　
如不服本判決，須以違背法令為理由，於判決送達後20日內向本
庭提出上訴狀（應按他造當事人之人數附繕本）；如委任律師提
起上訴者，應一併繳納上訴審裁判費。
中　　華　　民　　國　　111 　年　　3 　　月　　31　　日
                              書記官  李勻淨